# 请教陈版及各位老师，关于处置 100% 子公司合并报表事宜

提问人：qingh1222 时间：2019-10-14 16:29:38
陈版，您好， 2015 年 1 月 1 日A公司投资 100 万设立 B公司，因集团业务整合，现欲转让，转让评估时点为 2018.12.31，净资产 150 万，评估值 200 万， 2019 年 10 月 31 日转让给 A 公司的母公司 C，转让价200 万，此时净资产为 180 万。请问：
1 、A 公司个别应确认投资收益 100 万，合并报表是确认投资收益 50 万还是 20 万？
2 、除资产负债外， 2019 期初至转让时点 2019.10.31 期间，B 公司的收入、成本费用及利润是否仍然并入合并报表？如果并入带来的损益如何和转让产生的投资收益进行抵消？
3 、借此贴再问一个问题，按照净利润 10%计提的法定公积金是否可以向股东分配？
多谢指教！

回答人：chenyiwei
1 、如果不考虑内部交易未实现损益、其他综合收益转入损益等特殊情况，则合并报表层面的处置损益应为 200-180=20万元。
2 、 2019 期初至转让时点 2019.10.31 期间，B 公司的收入、成本费用及利润仍然并入合并报表，相应影响丧失控制权时点 B 公司的净资产。可以理解为该期间纳入 A公司合并报表的 B 公司损益和股权处置损益之间是此消彼长的关系。
3 、不可以。公司法规定的法定公积金用途只有转增资本和弥补亏损。